【裁判字號】    89,裁,35
【裁判日期】    890113
【裁判案由】    營業稅
【裁判全文】
行  政  法  院  裁  定                              八十九年度裁字第三五號
    聲  請  人  瑞華海事工程有限公司
    代  表  人  甲○○
右聲請人因營業稅事件，聲請人對本院中華民國八十七年十一月二十七日八十七年度
裁字第一三三三號裁定聲請再審。本院裁定如左︰
    主  文
再審之聲請駁回。
    理  由
按行政訴訟之當事人，對於本院之裁定，聲請再審，經裁定駁回後，不得復以同一原
因事實，又對駁回再審聲請之裁定，更行聲請再審，本院民國四十六年裁字第四十一
號著有判例。本件聲請人前因營業稅事件，提起行政訴訟，經本院八十五年度裁字第
一○二七號裁定駁回後，聲請人先後多次聲請再審，經本院八十六年度裁字第二四三
號、第六九二號、第一一八九號、第一六○二號、八十七年度裁字第二二七號、第七
三○號及第一三三三號裁定以其不合法定再審要件，分別駁回各在案。茲聲請人復對
最近一次即八十七年度裁字第一三三三號裁定聲請再審。核其狀陳各節，無非謂本院
八十五年度裁字第一○二七號裁定及前各次裁定有行政訴訟法第二十八條、第三十條
、第二十九條規定及民事訴訟法第四百九十二條、第四百九十六條第十一款、第十三
款再審事由云云。惟查上開事由，包括就「期日」所為之主張，業經聲請人於前茲各
次訴訟程序中提出，而為本院所不採，茲聲請人復以同一原因事實對於本院最近一次
之裁定，聲請再審，揆諸首揭判例意旨，難謂合法，仍應予駁回。又當事人就同一事
件對本院所為歷次裁定聲請再審者，必須其對最近一次之裁定具有再審之原因者，始
得進而審究其前此裁定有無再審理由。本件聲請人對本院八十七年度裁字第一三三三
號裁定聲請再審為不合法，已如前述，本院自毋庸審究其對本院前此裁定是否有再審
理由，故本院八十六年度裁字第二四三號、第一六○二號裁定是否具再審理由，本毋
庸審究。況本院八十六年度裁字第二四三號之後，尚有八十六年度裁字第六九二號、
第一一八九號裁定，始至第一六○二號裁定；第一六○二號之後，尚有八十七年度裁
字第二二七號裁定，始至八十七年度裁字第七三○號裁定，亦即八十六年度裁字第二
四三號裁定並非八十六年度裁字第一六○二號裁定及第一六○二號裁定並非八十七年
度裁字第七三○號裁定之再審前一次裁判，縱此二裁定有相同之評事參與，亦不生違
法問題（現行行政訴訟法第六條第四款但書參照）；另行政訴訟法修正條文之施行日
期經司法院依該法第三百零八條第二項規定，明定於八十九年七月一日施行。均附此
明。
據上論結，本件再審之聲請為不合法，爰依行政訴訟法第三十三條、民事訴訟法第五
百零七條、第五百零二條第一項，裁定如主文。
中    華    民    國     八十九      年      一      月      十三       日
                    行 政 法 院 第 二 庭
                                審 判 長 評  事      陳  石  獅
                                         評  事      彭  鳳  至
                                         評  事      黃  合  文
                                         評  事      林  茂  權
                                         評  事      王  立  杰
右  正  本  證  明  與  原  本  無  異
                                         法院書記官  蘇  金  全
中    華    民    國     八十九      年      一      月      十三       日


司法院資訊處製作；財團法人民間司法改革基金會備份。
